【裁判字號】    98,訴,1140
【裁判日期】    990114
【裁判案由】    毒品危害防制條例等
【裁判全文】
臺灣桃園地方法院刑事判決              98年度訴字第1140號
公  訴  人  臺灣桃園地方法院檢察署檢察官
被      告  甲○○
指定辯護人  本院公設辯護人陳瑞明
上列被告因毒品危害防制條例等案件，經檢察官提起公訴（98年
度偵字第18192 號），本院判決如下︰
    主  文
甲○○共同運輸第一級毒品，累犯，處有期徒刑拾伍年貳月。
扣案之以保險套包覆之第一級毒品海洛因伍條（合計淨重壹玖
壹點貳肆公克，純度76.22%，純質淨重壹佰肆拾伍點柒陸公克）
沒收銷燬之，用以包覆海洛因伍條之保險套伍個均沒收。
    事  實
一、甲○○曾於民國93年間因施用第一級毒品，經台灣基隆地方
    法院於94年1 月27日判處有期徒刑6 月確定，甫於94年10月
    23日執行完畢；又於94年間犯偽造文書罪，經同法院於95年
    3 月24日判處有期徒刑3 月確定，再於同年間因犯偽造文書
    罪，經台灣板橋地方法院於94年12月22日判處有期徒刑5 月
    確定，又於同年間因施用第一級毒品，經台灣士林地方法院
    於95年2 月9 日判處有期徒刑8 月並迭經台灣高等法院、最
    高法院駁回上訴而確定，再於同年間因違反洗錢防制法，經
    台灣士林地方法院於95年4 月20日判處有期徒刑4 月確定，
    上開各罪刑合併定應執行刑為有期徒刑1 年6 月，然嗣又經
    裁定減刑，並定減刑後應執行有期徒刑11月15日，甫於96年
    9 月4 日執行完畢。甲○○猶不知悔改，其明知海洛因係業
    經公告列為毒品危害防制條例第2 條第2 項第1 款所規定之
    第一級毒品，不得非法運輸，亦屬懲治走私條例第2條 第3
    項規定公告之「管制物品項目及其數額」甲項第4 款所列管
    制進出口之物品，不得私運進口，緣其因缺錢購買毒品施用
    且自知因施打毒品而罹有後天免疫缺乏症候群來日無幾，竟
    在台灣不詳地點先與不詳之台灣籍成年人達成自國外運輸毒
    品海洛因來台之共同犯意聯絡，即由其先行飛至柬埔寨金邊
    ，再將在金邊與其接頭之不詳之成年共犯提供之以保險套包
    覆之海洛因塞入肛門內搭機返台之方式運輸毒品入台，再將
    海洛因交予在台之接頭之不詳之成年人，事成後再由上開與
    之謀議之台灣成年人給予不詳報酬以資酬謝。謀議既定，甲
    ○○先於98年8 月1 日上午9 時許，自桃園國際機場搭機前
    往柬埔寨金邊中信飯店與金邊之接頭人會合，俟98年8 月9
    日甲○○返台前，該金邊之接頭人將5 條以保險套包裹之海
    洛因交予甲○○，由甲○○抹以潤滑劑後，將之塞入肛門內
    ，旋於同日下午3 時許自柬埔寨金邊機場搭機返回臺灣，並
    於98年8 月9 日晚間7 時36分許抵達桃園國際機場，嗣於入
    境時由警方持臺灣桃園地方法院檢察署檢察官所核發鑑定許
    可書執行安檢並前往桃園敏盛綜合醫院進行鑑定而由甲○○
    將上開海洛因排出體外，始查悉上情，並扣得第一級毒品海
    洛因5 條（合計淨重191.24公克，純度76.22%，純質淨重
    145.76 公 克）、插有0000000000門號之SAMSUNG 行動電話
    1 只。
二、案經臺北縣政府警察局中和第一分局移送臺灣桃園地方法院
    檢察署檢察官偵查起訴。
    理  由
一、訊據被告甲○○對於上開事實坦承不諱，另被告於98年8 月
    10日警詢、同日偵訊時供稱伊運輸海洛因之老闆是吳明豐，
    吳明豐向伊說事成後可有10萬元現金及1 兩1 錢之海洛因為
    報酬，伊自金邊返台後之接頭人是綽號「小滿」之銘廉，
    伊會將海洛交予銘廉，銘廉會給伊上開報酬云云，然自
    其家人為其延請郭百祿律師辯護後，其於98年9 月2 日警詢
    時改稱其上開供詞係謊言，伊返台後之接頭人是「小滿」，
    然不是銘廉，伊沒看過銘廉，在台灣之主謀是「李董」
    才對，其同日偵訊時供稱在台灣之主謀是「李董」，「李董
    」叫伊返台後交付海洛因予「常董」，事成後的酬勞只有10
    萬元現金云云，其又於98年9 月22日偵訊時供稱伊98年8 月
    10日之警、偵訊上開供詞是因伊在提藥時訊問伊，警察拿二
    張照片給伊指認，所以伊才會指認其中一張是「小滿」（按
    即銘廉）云云，綜此，被告在台係先與何人謀議、返回台
    灣後係與何人接頭、事成後之酬勞為何，其先後供述不一，
    自屬無從認定，另被告於本院審理時又稱其實其知道「李董
    」、「常董」的真實身分，然伊不能供出來，因為這會害人
    云云，是被告在台係先與何人謀議、返回台灣後係與何人接
    頭、事成後之酬勞為何，先後供述既不一致，被告且有意隱
    瞞事實真相，自不能以其一度供述之「李董」、「常董」作
    為在台灣與其謀議之人及其返台後與其接頭之人，此外，被
    告於上開歷次警、偵訊中所供述在金邊之中信飯店交付海洛
    因予伊之人，亦不一致，亦不能遽認該人即係「李董」，檢
    察官以「李董」、「常董」分別作為在台灣與其謀議之人及
    其返台後與其接頭之人，又以「李董」作為在金邊之中信飯
    店交付海洛因予被告之人，均有誤會。本案復有臺北關稅局
    貨物運輸工具收據及搜索筆錄、台灣桃園地方法院檢察署鑑
    定許可書各1 紙、被告在醫院排出包覆保險套之海洛因6 幀
    在卷可稽，並有包覆保險套之海洛因5 個扣案可資佐證；警
    方將扣案之包覆保險套之疑似海洛因送法務部調查局以他學
    呈色法、氣相層析質譜分析法鑑驗結果，均檢出第一級毒品
    海洛因成分（合計淨重191.24公克，純度76.22%，純質淨重
    145.76公克），有該局98年8 月31日調科壹字第0982302353
    098 號濫用藥物實驗室鑑定書1 紙在卷可稽（檢察官開立之
    上開鑑定許可書及命法務部調查局就海洛因為鑑定，分屬刑
    事訴訟法第204 條、第203 條第2 項之鑑定，且符同法第20
    4 條之1 之規定，該二項鑑定具有證據能力）。綜此，本案
    事證明確，被告犯行足堪認定。
二、毒品危害防制條例毒品危害防制條例第4 條第1項已於98年5
    月20日修正公布，依同條例第36條之規定，自公布後六個月
    施行，故已自98年11月20日施行，參照同條例第4 條第1 項
    運輸第級毒品罪，該罪法定刑罰金部分，依修正後該項規定
    ，最高額為新台幣2,000 萬元，然依被告行為時之該項規定
    ，最高額為新台幣1,000 萬元，適用新法顯較不利於被告，
    惟被告於偵查及審判中均已自白運輸第一級毒品之犯行，而
    有修正後毒品危害防制條例第17條第2 項減刑規定（修正前
    無此規定）之適用，新法之規定明顯較舊法有利於被告，綜
    合全部罪刑之結果為比較後，自應整體適用較有利其之新法
    即修正後毒品危害防制條例第4 條第1 項之規定。是核被告
    所為，係犯修正後毒品危害防制條例第4 條第1 項之運輸第
    一級毒品罪，及懲治走私條例第2 條第1 項之私運管制物品
    進口罪；檢察官起訴書犯罪事實明確記載被告係自金邊運輸
    毒品入台，是其雖引用懲治走私條例第12條、第2 條第1 項
    之準走私罪，然此既屬明顯筆誤，自不影響起訴法條之正確
    性。被告與在台灣與其謀議之成年人、在金邊交付其海洛因
    之不詳之成年人、其返台後與其接洽之不詳之成年人之間，
    互有犯意聯絡及行為分擔，均為共同正犯。再被告以一私運
    行為，觸犯私運管制物品進口罪、運輸第一級毒品罪，屬想
    像競合犯，應依刑法第55條之規定，從一重之運輸第一級毒
    品罪處斷。被告有上開前科及執行之紀錄，有台灣高等法院
    被告全國前案紀錄表一紙附卷可稽，其於執行完畢五年內再
    犯本件有期徒刑以上之罪，為累犯，然修正後毒品危害防制
    條例毒品危害防制條例第4 條第1 項之法定刑為死刑或無期
    徒刑部分，依法均不得再加重，僅就法定刑罰金刑部分依法
    加重其刑。被告偵、審中自白犯行，應依修正後毒品危害防
    制條例第17條第2 項之規定減輕其刑，其法定刑罰金刑部分
    ，刑有加、減情形，依法先加重後減輕之。爰審酌被告運輸
    入台之海洛因之重量及純度、對國人之健康危害至鉅、被告
    之犯罪手段、被告於本案之交通角色、其之犯後態度等一切
    情況，量處如主文所示之刑。扣案之以保險套包覆之第一級
    毒品海洛因5 條（合計淨重191.24公克，純度76.22%，純質
    淨重145.76公克），為本案扣獲之毒品，應依毒品危害防制
    條例第18條第1 項前段之規定宣告沒收銷燬之，扣案之用以
    包覆上開海洛因之保險套5 個，係被告之共犯所有，供渠等
    共同犯罪所用之物，應依同條例第19條第1 項之規定宣告沒
    收；扣案之被告所有之插有0000000000門號之SAMSUNG 行動
    電話1 只，未能證明與本案犯罪有關，不諭知沒收。
據上論斷，應依刑事訴訟法第299 條第1 項前段，修正後毒品危
害防制條例第4 條第1 項、第17條第2 項，毒品危害防制條例第
18 條 第1 項前段、第19條第1 項，懲治走私條例第2 條第1 項
、第11條，刑法第2 條第1 項後段、第11條、第28條、第55條、
第47條第1 項，判決如主文。
本案經檢察官蔡奇曉到庭執行職務
中    華    民    國    99    年    1     月    14    日
                  刑事第三庭審判長法  官  謝順輝
                                  法  官  柯姿佐
                                  法  官  曾雨明
以上正本證明與原本無異。
如不服本判決應於收受判決後10日內向本院提出上訴書狀，並應
敘述具體理由。其未敘述上訴理由者，應於上訴期間屆滿後20日
內向本院補提理由書 (均須按他造當事人之人數附繕本)「 切勿
逕送上級法院」。
                                  書記官  蘇  萱
中    華    民    國    99    年    1     月    14    日
附錄本案論罪科刑法條：
修正後毒品危害防制條例第4條第1項
製造、運輸、販賣第一級毒品者，處死刑或無期徒刑；處無期徒
刑者，得併科新臺幣二千萬元以下罰金。
懲治走私條例第2條第1項
私運管制物品進口、出口逾公告數額者，處7 年以下有期徒刑，
得併科新臺幣3 百萬元以下罰金。

司法院資訊處製作；財團法人民間司法改革基金會備份。
